【裁判字號】    90,易,403
【裁判日期】    900629
【裁判案由】    竊盜
【裁判全文】
臺灣屏東地方法院刑事判決                            九十年度易字第四三號
    公  訴  人  臺灣屏東地方法院檢察署檢察官
    被      告  丙○○
右列被告因竊盜案件，經檢察官提起公訴（九十年度偵字第一七三五號）及臺灣高雄
地方法院檢察署檢察官移送併辦（九十年度偵字第六０七七號），本院判決如左：
     主  文
丙○○連續竊盜，處有期徒刑陸月，如易科罰金，以參佰元折算壹日。
     事  實
一、丙○○前於民國八十八年間，先後二次因竊盜案件，分別經臺灣桃園地方法院及
    臺灣臺南地方法院判處罰金四千元及拘役五十九日確定，先後於同年九月三日及
    八十九年四月八日執行完畢；又於八十九年間因竊盜案件，經臺灣高等法院以九
    十年度上易字第一七三號判處有期徒刑三月確定，尚未執行，均不構成累犯，惟
    其仍不知悔改，復基於意圖為自己不法所有之概括犯意，先於九十年三月十一日
    十四時三十分許，至甲○○位於屏東縣潮州鎮○○路五十號住處，假借推銷抹布
    名義，以手伸入外門鐵欄杆縫隙，拉開門拴，未經許可侵入甲○○家中（無故侵
    入住宅部分未據告訴），適甲○○之夫在客廳沙發椅上睡覺，丙○○即趁機至廚
    房竊取甲○○置於廚房椅子上之小皮包（內有新台幣一萬元及證件等物），得手
    後並拉開皮包拉鍊檢視，適為甲○○之子黃鈞綺發現報警處理，丙○○始將皮包
    丟棄於廚房旁之衣架下而為警當場逮捕。復於同年三月二十四日十二時三十五分
    許，至丁○○位於高雄縣內門鄉○○村○○路三十三號住處，未經許可侵入丁○○住宅（無故侵入住宅部分未據告訴），打開客廳桌子之抽屜，著手竊取財物之
    際，為鄰居乙○○發覺而未遂，報警當場將丙○○逮捕。
二、案經屏東縣警察局潮州分局移送臺灣屏東地法院檢察署偵查起訴及臺灣高雄地方
    法院檢察署檢察官移送併案審理。
     理  由
一、訊據被告丙○○坦承在上開時、地進入被害人甲○○、丁○○住宅，惟矢口否認
    有何竊盜犯行，辯稱：進入甲○○家是為了要推銷抹布，只有去廚房叫人，沒有
    拿皮包，是因為中邪才會進入丁○○家翻抽屜等語。經查，右揭事實業據被害人
    甲○○、丁○○指述綦詳，核與被害人黃鈞綺與證人乙○○證述之情節相符。次
    查，被告若果係為推銷抹布，於門外叫賣若無人回應，斷無登堂入室之理，且被
    害人甲○○之夫當時係於客廳沙發上休息，被告若真要推銷抹布，為何不喚醒甲○○之夫，反而逕行進入與客廳尚有內門相隔之廚房？又被告進入被害人丁○○
    家中，其意圖即在行竊，已據其於警訊中自承無誤（見九十年三月二十四日警訊
    筆錄），其指稱是中邪云云，應非實在。故被告前開所辯，顯係臨訟卸責之詞，
    不足採信，本件事證明確，其犯行堪以認定。
二、查皮包之類體積輕微之物品，若已置於行為人之實力支配下而建立新的持有管理
    關係，其竊盜行為即應屬既遂，縱事後因外力或其他因素喪失該支配力，亦無礙
    於已成立之竊盜既遂。是核被告丙○○竊取甲○○皮包之行為，係犯刑法第三百
    二十條第一項之普通竊盜罪；其打開丁○○家中抽屜，著手竊取財物之行為，係
    犯刑法第三百二十條第三項、第一項之普通竊盜未遂罪。公訴人認被告竊取甲○○皮包之行為係犯普通竊盜未遂罪，尚有未洽，併此敘明。被告先後二次竊盜犯
    行，時間緊接，手法相同，顯係基於概括犯意為之，應依連續犯之規定論以一竊
    盜既遂罪，並依法加重其刑。本件起訴書雖未論及被告於九十年三月二十四日十
    二時三十五分竊取被害人丁○○財物未遂之犯罪事實，惟此部分與已起訴之犯罪
    事實，具連續犯之裁判上一罪關係，為起訴效力所及，本院自應一併予以審理。
    爰審酌被告素行非佳、屢次利用推銷抹布之機會犯罪、對居家安寧危害非輕及其
    犯罪動機、目的，暨犯後態度等一切情狀，量處如主文所示之刑，並諭知易科罰
    金及其折算標準。
據上論斷，應依刑事訴訟法第二百九十九條第一項前段，刑法第五十六條、第三百二
十條第一項、第四十一條第一項前段、罰金罰鍰提高標準條例第一條、第二條，判決
如主文。
本案經檢察官林吉泉到庭執行職務。
中      華      民      國    九十      年      六      月    二十九    日
                                      臺灣屏東地方法院刑事第三庭
                                          審判長法  官  黃國永
                                                法  官  余德正
                                                法  官  陳姵君
右正本證明與原本無異。
對於本判決如有不服應於收受送達後十日內向本院提出上訴書狀上訴於台灣高等法院
高雄分院並按他造當事人之人數附具繕本。
                                               書記官   蔡德章
中      華      民      國    九十      年      六    月    二十九    日
得上訴
附錄：
中華民國刑法第三百二十條
意圖為自己或第三人不法之所有，而竊取他人之動產者，為竊盜罪，處五
年以下有期徒刑、拘役或五百元以下罰金。
意圖為自己或第三人不法之利益，而竊佔他人之不動產者，依前項之規定
處斷。
前二項之未遂犯罰之。


司法院資訊處製作；財團法人民間司法改革基金會備份。
